臺灣彰化地方法院交通事件裁定　　　　 96年度交聲字第433號
移送機關即
原處分機關　交通部公路總局臺中區監理所彰化監理站
異 議人 即
受 處分 人　甲○○
上列異議人因違反道路交通管理處罰條例案件，對於交通部公路
總局臺中區監理所彰化監理站民國九十六年五月二十五日所為之
裁決書（彰監四字第裁六四─Ｉ00000000號），聲明異
議，本院裁定如下：
    主  文
異議駁回。
    理  由
一、原處分意旨略以：異議人甲○○於民國（下同）九十五年十
    月三十一日中午十二時四十八分，駕駛車牌號碼ＰＹ－四○
　  四六號自用小貨車，在彰化縣二林鎮○○路口，因汽車行駛
    於一般道路上汽車駕駛人未繫安全帶、一般道路轉彎未使用
    方向燈之違規行為，爰依道路交通管理處罰條例第三十一條
    第一項、第四十八條第一項第一款、第六十三條第一項規定
    ，裁處罰鍰新臺幣（下同）三千三百元，並記違規點數一點
    。
二、聲明異議意旨略以：異議人當時有繫安全帶，爰請求撤銷未
    繫安全帶之處分等語。
三、按汽車行駛於道路上，其汽車駕駛人或前座乘客未繫安全帶
    者，處汽車駕駛人新臺幣一千五百元罰鍰；汽車駕駛人轉彎
    時，有在轉彎或變換車道前，未使用方向燈或不注意來、往
    行人，或轉彎前未減速慢行者，處新臺幣六百元以上一千八
    百元以下罰鍰；道路交通管理處罰條例第三十一條第一項、
    第四十八條第一項第一款分別定有明文。另依同條例第六十
    三條第一項第一款規定，汽車駕駛人有第四十八條情形者，
    除依原條款處罰鍰外，並記違規點數一點。
四、經查：
  (一)異議人於九十五年十月三十一日中午十二時四十八分，駕駛
    車牌號碼ＰＹ－四○四六號自用小貨車，在彰化縣溪湖鎮○
    ○路口，因汽車行駛於一般道路上汽車駕駛人未繫安全帶、
    一般道路轉彎未使用方向燈之違規行為，為彰化縣警察局二
    林分局萬興派出所警員當場舉發並移送原處分機關裁決之事
    實，此有彰化縣警察局舉發違反道路交通管理事件通知單、
    原處分機關違反道路交通管理事件裁決書各一紙在卷可稽。
  (二)異議人雖辯稱：伊當時有繫安全帶云云。然證人即當日舉發
    警員吳正亨於本院訊問時具結證稱：當時伊正在二溪路上執
    行臨檢勤務，在挖仔路與二溪路交岔口發現異議人車子沒有
    打方向燈，準備攔檢時，異議人就從前方小巷子直接右轉，
    伊就騎乘機車追過異議人車子前方，請異議人停車後，就發
    現異議人當時並沒有繫上安全帶；攔停異議人時，異議人沒
    有解開安全帶的動作等語（本院卷第十二、十三頁）；而觀
    諸卷內證據資料，並無任何證據足資證明證人吳正亨有何捏
    造事實違法取締之不法情事，再參酌員警執行公務時，本身
    即受有行政懲處責任之監督，其到庭具結作證，更係以刑事
    責任擔保其證言之真實性，本件舉發員警既已到庭證述如上
    ，其證詞尚屬合理，且其與異議人並不認識，彼此間亦無任
    何嫌隙，當不至甘冒涉犯偽證罪之風險，蓄意構陷異議人，
    本院就其前開證言又查無顯著瑕疵或與事實不符之處，是其
    前開證詞，應可採信。本件異議人於上開時、地，確有汽車
    行駛於一般道路上汽車駕駛人未繫安全帶、一般道路轉彎未
    使用方向燈之違規行為，應堪認定。從而，原處分機關依道
    路交通管理處罰條例第三十一條第一項、第四十八條第一項
    第一款、第六十三條第一項規定，裁處罰鍰三千三百元，並
    記違規點數一點之裁罰，自無違法、不當，異議人之聲明異
    議，即無理由，應予駁回。
據上論斷，應依道路交通管理處罰條例第八十七條第二項、道路
交通案件處理辦法第十九條，裁定如主文。
中　　華　　民　　國　　96　　年　　9 　　月　　7 　　日
　　                  交通法庭  法  官  鄭舜元
以上正本證明與原本無異。
如不服本裁定，應於裁定送達後5日內向本院提出抗告狀 (須附
繕本)。
中　　華　　民　　國　　96　　年　　9 　　月　　7 　　日
                                書記官  呂雅惠
